臺灣嘉義地方法院刑事判決　　　　　　　96年度訴字第1063號
公　訴　人　臺灣嘉義地方法院檢察署檢察官
被　　　告　甲○○
　　　　　　　　　　現另案在臺灣嘉義監獄鹿草分監受刑中
上列被告因毒品危害防制條例案件，經檢察官提起公訴（九十六
年度毒偵字第一二四四號），本院合議庭裁定由受命法官獨任進
行簡式審判程序而為判決如下：
    主  文
甲○○施用第二級毒品，累犯，處有期徒刑陸月；又施用第一級
毒品，累犯，處有期徒刑拾月；應執行有期徒刑壹年貳月。
    事  實
一、甲○○前於民國九十年間因施用毒品案件，經本院九十年度
    毒聲字第三一九號裁定強制戒治，九十一年三月二十四日期
    滿執行完畢。前開強制戒治執行完畢後五年內，又於九十五
    年間因施用第一級、第二級毒品犯行，經本院九十五年度訴
    字第七○號判決分別判處有期徒刑十月、六月，九十六年六
    月二十六日確定（嗣減為五月、三月，並定其應執行之刑為
    有期徒刑七月）。另於八十四年間因肅清煙毒條例案件，經
    臺灣高等法院臺南分院八十四年度上訴字第一二八一號判決
    判處有期徒刑三年十月確定；八十四年間因違反麻醉藥品管
    理條例案件，經本院八十五年度訴緝字第一五號判決判處有
    期徒刑六月確定；八十四年間因肅清煙毒條例案件，經本院
    八十四年度訴字第七○九號判決判處有期徒刑四年確定。前
    開六月、四年有期徒刑嗣經定其應執行之刑為有期徒刑四年
    三月，與前開三年十月有期徒刑接續執行，九十五年六月十
    六日執行完畢。詎仍不知悔改，(一)、基於施用第二級毒品之
    犯意，於九十六年六月三十日至七月一日間某時，在嘉義縣
    鹿草鄉臺糖公司宿舍附近空屋內，以燒烤置於錫箔紙上甲基
    安非他命復吸入所產生氣體方式，施用第二級毒品甲基安非
    他命一次。(二)、另行基於施用第一級毒品之犯意，於九十六
    年六月三十日至七月一日間某時，在臺南縣新營市太南里二
    七三號租屋處內，以點燃內攙海洛因香菸復吸入所產生氣體
    之方式，施用第一級毒品海洛因一次（人體代謝為嗎啡）。
    嗣於九十六年七月三日下午二時二十五分許，警方經甲○○
    同意採集其尿液送驗，結果呈嗎啡及甲基安非他命陽性反應
    ，始悉上情。
二、案經臺南縣警察局新營分局報告臺灣嘉義地方法院檢察署檢
    察官偵查起訴。
    理  由
一、本件被告甲○○所涉犯者為毒品危害防制條例第十條第一項
    、第二項法定刑分別為「六月以上五年以下有期徒刑」、「
    三年以下有期徒刑」之施用第一級、第二級毒品罪，非死刑
    、無期徒刑、最輕本刑為三年以上有期徒刑之罪或高等法院
    管轄第一審案件。本院行準備程序中，被告就被訴事實為有
    罪之陳述，經告知簡式審判程序之旨，並聽取檢察官及被告
    之意見後，本院爰依刑事訴訟法第二百七十三條之一第一項
    裁定由受命法官獨任進行簡式審判程序。因此，本件簡式審
    判程序之證據調查依刑事訴訟法第二百七十三條之二規定不
    受同法第一百五十九條第一項、第一百六十一條之二、第一
    百六十一條之三、第一百六十三條之一及第一百六十四條至
    第一百七十條規定之限制，此合先敘明之。
二、事實欄記載之犯罪事實，為被告於審理時坦承不諱（本院卷
    第二十八頁審判筆錄）。被告尿液經採集送驗，呈嗎啡及甲
    基安非他命陽性反應結果，有長榮大學確認報告、採取尿液
    名冊在卷可查（警卷第十七頁至第十八頁）。是被告自白與
    事實相符，事證明確，其施用毒品犯行堪以認定。
三、按海洛因、安非他命係毒品危害防制條例第二條第二項第一
    款、第二款所定之第一級、第二級毒品。核被告所為，係犯
    毒品危害防制條例第十條第一項之施用第一級毒品罪、第十
    條第二項之施用第二級毒品罪。被告前於九十年間因施用毒
    品案件，經本院九十年度毒聲字第三一九號裁定強制戒治，
    九十一年三月二十四日期滿執行完畢；前開強制戒治執行完
    畢後五年內，又於九十五年間因施用第一級、第二級毒品犯
    行，經本院九十五年度訴字第七○號判決分別判處有期徒刑
    十月、六月，九十六年六月二十六日確定（嗣減為五月、三
    月，並定其應執行之刑為有期徒刑七月）等情，均有臺灣嘉
    義地方法院檢察署刑案資料查註紀錄表、臺灣高等法院被告
    前案紀錄表附卷可參（偵查卷前案卷宗，本院卷第四頁至第
    十四頁）。本件雖於強制戒治執行完畢五年後再犯，惟被告
    既於強制戒治執行完畢後五年內早已違犯施用毒品罪經法院
    科處刑罰確定，顯見施以觀察勒戒或強制戒治，無法收其果
    效，自無毒品危害防制條例第二十條所定「五年後再犯」付
    觀察勒戒之除刑化規定適用之餘地，本件應依毒品危害防制
    條例第十條施用毒品犯罪處罰（最高法院九十五年度第七次
    刑事庭會議參照）。
四、被告施用第一級、第二級毒品而持有第一級、第二級毒品之
    低度行為，應分別為施用第一級、第二級毒品之高度行為所
    吸收，不另論罪。被告所犯施用第一級、第二級毒品等二罪
    名間，犯意各別，行為互異，構成要件亦不相同，應分論併
    罰。另查，被告前於八十四年間因肅清煙毒條例案件，經臺
    灣高等法院臺南分院八十四年度上訴字第一二八一號判決判
    處有期徒刑三年十月確定；八十四年間因違反麻醉藥品管理
    條例案件，經本院八十五年度訴緝字第一五號判決判處有期
    徒刑六月確定；八十四年間因肅清煙毒條例案件，經本院八
    十四年度訴字第七○九號判決判處有期徒刑四年確定。前開
    六月、四年有期徒刑嗣經定其應執行之刑為有期徒刑四年三
    月，與前開三年十月有期徒刑接續執行，九十五年六月十六
    日執行完畢，有上述前案紀錄可循，其受有期徒刑之執行完
    畢，五年以內故意再犯本件有期徒刑以上之罪，為累犯，應
    依刑法第四十七條第一項加重其刑。
五、爰依被告之陳述（本院卷第三十一頁審判筆錄）及前開前案
    紀錄資料，審酌被告因身染毒癮施用毒品之犯罪動機及目的
    ；犯罪時未受明確之刺激；獨自一人分別施用第一級、第二
    級毒品之犯罪手段；離婚，育有三名子女，父母健在，三弟
    一妹，之前從事板模工作之生活狀況；前有麻藥、煙毒、毒
    品等前科之品行；國中肄業之智識程度；本件係屬自戕行為
    ，並無明顯被害人可言；施用毒品，無視國家查緝毒品之禁
    令，違反注意義務重大，對於國家社會具有潛在危險性；犯
    罪後尚能坦承犯行之態度等一切情狀，各判處如主文所示之
    刑，並定其應執行之刑。
據上論斷，應依刑事訴訟法第二百七十三條之一第一項、第二百
九十九條第一項前段，毒品危害防制條例第十條第一項、第二項
，刑法第十一條前段、第四十七條第一項、第五十一條第五款，
判決如主文。
本案經檢察官陳慧玲到庭執行職務。
中　　華　　民　　國　　96　　年　　12　　月　　31　　日
                      刑事第五庭  法　官  張道周
上列正本證明與原本無異。
如不服本判決，應於判決送達後十日內向本院提出上訴狀，上訴
書狀依法應敘述具體理由，如未敘述具體理由者，應於上訴期間
屆滿後二十日內補提理由書於本院（均應附繕本）。
中　　華　　民　　國　　96　　年　　12　　月　　31　　日
                                  書記官  黃意雯
附記本判決之論罪法條全文
毒品危害防制條例第十條
施用第一級毒品者，處六月以上五年以下有期徒刑。
施用第二級毒品者，處三年以下有期徒刑。
